臺灣基隆地方法院民事裁定  
109年度基簡調字第402號
原      告  駱慧玲  
訴訟代理人  詹連財律師
被      告  王林銘  
上列當事人間遷讓房屋等事件，本院裁定如下：
   主  文
本件訴訟標的價額核定為新臺幣玖拾壹萬伍仟貳佰零壹元。
原告至遲應於前開核定訴訟標的價額之裁定確定後五日內，向本
院補繳第一審裁判費新臺幣柒仟肆佰捌拾元。如逾期未補繳，即
以裁定駁回其訴。
   理  由
一、本件原告起訴僅繳納部分裁判費。查原告係請求被告將門牌
    號碼基隆市○○區○○街000○0號房屋及其頂樓增建部分之未辦
    建物所有權第一次登記建物(下合稱系爭房屋)遷讓返還原告
    ，原告既係以房屋永久之占有回復為標的，其價額自應以該
    房屋之價值為準，系爭房屋前經由原告拍定取得其所有權，
    該系爭房屋之拍定金額為新臺幣(下同)915,201元(659,000
    元＋256,201元)，爰核定本件訴訟標的之價額為915,201元。
    至於原告於起訴狀訴之聲明第2項請求被告應給付原告21,60
    0元，及自民國108年11月14日起至遷讓返還系爭房屋之日止
    ，按每月給付8,000元計算之不當得利部分，按以一訴附帶
    請求其孳息、損害賠償、違約金或費用者，不併算其價額，
    民事訴訟法第77條之2第2項已有明定，是上開不當得利之請
    求，不併計入訴訟標的之價額，併予敘明。
二、原告雖主張以系爭房屋之課稅現值作為核定本件訴訟標的額
    價之基準。然按民事訴訟法第77條之1 第2 項所謂起訴時之
    交易價額係指起訴時之市價而言（最高法院97年度臺簡抗字
    第20號裁定意旨參照）。房屋課稅現值固可作為法院核定房
    屋交易價值之參考資料，惟其僅係稅捐機關課徵房屋稅之基
    準，與房屋交易價值未必相當，是僅於無實際交易價額，當
    事人復未能釋明訴訟標的物之市價時，始參酌較為接近市場
    交易價額之房屋課稅現值，核定其訴訟標的之價額，而系爭
    房屋既係由原告於民國108年8月間以915,201元拍定，以此
    拍定價額推計系爭房屋訴訟標的價額，自應更接近系爭房屋
    起訴時之交易價額，故以系爭房屋108年8月間之拍定價額，
    計算訴訟標的價額，自較合理，附此敘明。
三、次按「因財產權而起訴，其訴訟標的之金額或價額在新臺幣
    十萬元以下部分，徵收一千元；逾十萬元至一百萬元部分，
    每萬元徵收一百元；逾一百萬元至一千萬元部分，每萬元徵
    收九十元；逾一千萬元至一億元部分，每萬元徵收八十元；
    逾一億元至十億元部分，每萬元徵收七十元；逾十億元部分
    ，每萬元徵收六十元；其畸零之數不滿萬元者，以萬元計算
    。」民事訴訟法第77條之13定有明文。又依「臺灣高等法院
    民事訴訟、非訟事件、強制執行費用提高徵收數額標準」規
    定，訴訟標的之金額或價額逾十萬元部分，加徵原定數額十
    分之一。本件訴訟標的之價額為915,201元，應徵第一審裁
    判費10,020元，扣除前已繳納裁判費2,540元外，尚應補繳7
    ,480元。
四、當事人對於本院核定訴訟標的價額之裁定，得於10日內抗告
    。故原告至遲應於本院上開核定訴訟標的價額之裁定確定後
    5日內向本院補繳第一審裁判費7,480元。如原告逾期未為補
    繳，即以裁定駁回其訴。
五、依民事訴訟法第77條之1、第249條第1項但書規定，裁定如
    主文。
中　　華　　民　　國　　109 　年　　11　　月　　17　　日
                  民事庭法  官  徐世禎
以上正本係照原本作成。
一、如不服本裁定主文第1項，得於本裁定送達後10日向本院提
    出抗告狀，並繳納抗告裁判費新臺幣1000元。
二、對本裁定主文第2項，不得抗告。
中　　華　　民　　國　　109 　年　　11　　月　　17　　日
                        書記官  張雅婷